【裁判字號】    99,上訴,1424
【裁判日期】    991018
【裁判案由】    毒品危害防制條例
【裁判全文】
臺灣高等法院高雄分院刑事判決        99年度上訴字第1424號
上  訴  人
即  被  告  甲○○
上列上訴人因毒品危害防制條例案件，不服臺灣高雄地方法院99
年度審訴字第1857號中華民國99年7 月19日第一審判決（起訴案
號：臺灣高雄地方法院檢察署99年度毒偵字第250 號，99年度毒
偵字第898、981、2353號），提起上訴，本院判決如下：
     主  文
上訴駁回。
     事實及理由
一、本案經本院審理結果，認原審判決以被告所犯如附表所示之
    六罪，均累犯，各處如附表所示之刑，並定其應執行刑（包
    括主刑、從刑），其認事用法核無不合，量刑亦無不當，應
    予維持，並引用原審判決之事實、證據及理由如附件、附表
    所示。
二、被告上訴意旨略以：被告有於警訊時供出毒品來源，警方因
    而查獲販賣毒品之「陳毅政」，但原審未依毒品危害防制條
    例第17條第1 項減刑，又被告並未犯附表編號2 所示持有第
    一級毒品海洛因一包之罪，該海洛因一包係警員撿拾得來，
    並非被告持有等語。
三、經查被告業於原審坦承扣案之海洛因1 包即98年12月2 日3
    時許在高雄縣橋頭鄉○○路玄三宮所查獲經扣案送驗之第一
    級毒品海洛因1 包係其所有，並說明該包海洛因係剛購買來
    的（見原審卷第62頁），則其上訴翻異前詞，否認持有，自
    無可採。而被告是否供述毒品來源一節，固經承辦警員蔡文
    正於本院證述：甲○○供稱毒品來源來自「政仔」，並提供
    他的行動電話，根據該電話調閱通聯及基地台分析，並申請
    上線監聽，因而查獲陳毅政固屬實情，惟就陳毅政是否販賣
    毒品予被告甲○○部分，乙○○○○證稱陳毅政否認甲○○
    向他買過毒品，並稱二人間有糾紛，故未將此部分事實列入
    陳毅政之犯行移送偵辦等情，則依毒品危害防制條例第17條
    第1 項規定之「．．．供出毒品來源，因而查獲其他正犯或
    共犯者，減輕或免除其刑」，被告所供述陳毅政販賣毒品予
    被告之情，未經移送偵辦，即不能認為因此查獲被告本案之
    其他正犯或共犯，與上開規定核有未合，原審因此未予減刑
    ，並無不當。綜上所述，被告所執上訴理由尚非可取，其指
    摘原判決不當為無理由，其上訴應予駁回。
據上論斷，應依刑事訴訟法第368條、第373條，判決如主文。
本案經檢察官林敏惠到庭執行職務。
中    華    民    國    99    年    10    月    18    日
                  刑事第九庭    審判長法  官 莊秋桃
                                      法  官 田平安
                                      法  官 孫啟強
以上正本證明與原本無異。
如不服本判決應於收受本判決後10日內向本院提出上訴書狀，其
未敘述上訴理由者，並得於提起上訴後10日內向本院補提理由書
狀（均須按他造當事人之人數附繕本）「切勿逕送上級法院」。
中    華    民    國    99    年    10    月    18    日
                                      書記官 吳福連
附錄本判決論罪科刑法條：
毒品危害防制條例第10條第1項、第2項
施用第一級毒品者，處 6 月以上 5 年以下有期徒刑。
施用第二級毒品者，處 3 年以下有期徒刑。
毒品危害防制條例第11條第1項
持有第一級毒品者，處3 年以下有期徒刑、拘役或新臺幣5 萬元
以下罰金。
附件：
臺灣高雄地方法院刑事判決            99年度審訴字第1857號
公  訴  人  臺灣高雄地方法院檢察署檢察官
被      告  甲○○
上列被告因毒品危害防制條例案件，經檢察官提起公訴（99年度
偵字第250 號、99年度毒偵字第898 、981 、2353號），嗣於本
院準備程序中，被告就被訴事實為有罪之陳述，經本院告知簡式
審判程序之旨，並聽取被告與公訴人之意見後，合議庭裁定由受
命法官獨任進行簡式審判程序，判決如下：
    主  文
甲○○犯如附表所示之陸罪，均累犯，各處如附表所示之刑（含
主刑及從刑）。應執行有期徒刑貳年拾月，扣案如附表編號二、
四、五、六所示之物，均沒收銷燬之；如附表編號二、四、五所
示之物，均沒收。
    事  實
一、甲○○前於民國87年間，因施用毒品案件，經臺灣屏東地方
    法院裁定送觀察、勒戒，經評定無繼續施用毒品之傾向，於
    87年9 月17日執行完畢，而經臺灣屏東地方法院以87年度易
    字第623 號判決免刑確定；又於91年間，因施用毒品，經國
    防部南部地方軍事法院以91年度和裁字第89號裁定送觀察、
    勒戒，經評定有繼續施用毒品之傾向，又經同軍事法院裁定
    令入戒治處所施以強制戒治，嗣因戒治成效良好，經同軍事
    法院裁定停止戒治付保護管束，至92年6 月16日保護管束期
    滿，以執行完畢論，刑責部分，則經同軍事法院以91年度和
    判字第513 號判決處有期徒刑6 月確定；復於94年間，因施
    用第一、二級毒品案件，經臺灣嘉義地方法院以94年度訴字
    第290 號判決處有期徒刑8 月、7 月，應執行有期徒刑1 年
    2 月確定，另因竊盜案件，經臺灣嘉義地方法院以94年度易
    字第204 號判決處有期徒刑2 年8 月確定，嗣先經臺灣嘉義
    地方法院以95年度聲字第22號裁定就上開3 罪定應執行有期
    徒刑3 年10月確定，復以96年度聲減字第1325號裁定就上開
    3 罪裁定減刑並定應執行有期徒刑3 年2 月確定，而於97年
    7 月1 日縮刑期滿執行完畢。詎仍未戒除毒癮，竟分別基於
    施用第一級毒品海洛因、第二級毒品甲基安非他命及持有第
    一級毒品海洛因之犯意，於附表所示之時間、地點施用第一
    級毒品海洛因、第二級毒品甲基安非他命及持有第一級毒品
    海洛因，嗣於附表所示之時間、地點為警查獲，並扣得用第
    一、二級毒品及持有第一級毒品海洛因之時間、地點、查獲
    時間、地點及扣得物品均如附表所示）。
二、案經高雄縣政府警察局岡山分局、高雄市政府警察局三民第
    一分局、高雄市政府警察局左營分局報請暨高雄市政府警察
    局移送臺灣高雄地方法院檢察署檢察官偵查起訴。
    理  由
一、本件被告甲○○所犯係死刑、無期徒刑、最輕本刑為3 年以
    上有期徒刑以外之罪，其於準備程序中就被訴事實為有罪之
    陳述，經本院告知簡式審判程序之旨，並聽取公訴人及被告
    意見後，合議庭裁定由受命法官獨任進行簡式審判程序，合
    先敘明。
二、訊據被告對於上揭時、地，施用第一級毒品海洛因、第二級
    毒品甲基安非他命及持有第一級毒品海洛因之事實，均坦承
    不諱，且其先後經員警採集尿液送檢之檢驗結果，係分別呈
    施用第一、二級毒品之嗎啡及甲基安非他命陽性反應等情，
    分別有臺灣檢驗科技股份有限公司濫用藥物實驗室98年12月
    15日報告編號KH2009C0000000號濫用藥物尿液檢驗報告（尿
    液編號：岡980546號）、高雄市立凱旋醫院99年1 月8 日A0
    0000000 號濫用藥物尿液檢驗報告、高雄市政府警察局左營
    分局毒品案嫌疑人尿液代碼與姓名對照表（尿液代碼：C985
    96號）各1 紙、高雄市立凱旋醫院99年2 月4 日A00000000
    號濫用藥物尿液檢驗報告、毒品案件尿液送驗編號與真實姓
    名對照表（編號：G-015 號）、高雄市立凱旋醫院99年3 月
    23日A00000000 號濫用藥物尿液檢驗報告（尿液代號：L016
    -048）各1 紙在卷可稽，又於98年12月2 日扣案之白色粉末
    1 包，經送檢驗結果，確係第一級毒品海洛因成分；於99年
    1 月13日、99年3 月1 日扣案之白色晶體共3 包，經送檢驗
    結果，確係第二級毒品甲基安非他命成分，亦分別有高雄市
    立凱旋醫院98年12月23日高市凱醫驗字第11981 號濫用藥物
    成品檢驗鑑定書（驗前淨重0.059 公克、驗後淨重0.049 公
    克）、高雄醫學大學附設中和紀念醫院99年5 月11日0000-0
    00檢驗報告（驗前淨重0.133 公克、驗後淨重0.128 公克）
    、高雄市立凱旋醫院99年3 月10日高市凱醫驗字第12596 號
    濫用藥物成品檢驗鑑定書（驗前淨重0.242 公克、驗後淨重
    0.232 公克）各1 份在卷可憑。足徵被告之任意性自白核與
    事實相符，應堪信為真實，可採為本件論罪科刑之依據。是
    本件事證明確，被告施用第一級、第二級毒品及持有第一級
    毒品之犯行，均堪認定，應予依法論科。
三、核被告所為，係犯毒品危害防制條例第10條第1 項之施用第
    一級毒品罪（2 罪）、同條第2 項之施用第二級毒品罪（3
    罪）、第11條第1 項之持有第一級毒品罪（1 罪）。其中施
    用第一、二級毒品之部分，持有第一級毒品海洛因、第二級
    毒品甲基安非他命之低度行為，分別為施用之高度行為吸收
    ，均不另論罪。又被告於98年12月7 日某時許，係將海洛因
    與甲基安非他命同時放入玻璃球中燒烤施用，業據被告供述
    在卷，而與被告經警採集之與尿液送驗結果係同時呈現上開
    2 種毒品陽性反應相符，此亦有上開尿液檢驗報告附卷可憑
    ，因認被告之供述係屬可採，從而，被告以一個施用行為同
    時觸犯施用第一級、第二級毒品罪，為想像競合犯，應從一
    較重之施用第一級毒品罪處斷，起訴書載為應分論併罰，顯
    有誤會，併此敘明。被告所犯上開6 罪，犯意各別，行為互
    殊，應予分論併罰。被告有上開犯罪科刑及執行紀錄，此有
    臺灣高等法院被告前案紀錄表1 份在卷可稽，其前受徒刑之
    執行完畢後，5 年以內故意再犯本件有期徒刑以上之各罪，
    為累犯，應依刑法第47條第1 項規定，分別加重其刑。
四、被告雖在本院審理中主張：伊有供出毒品來源，應符合減刑
    條件云云。惟按犯第4 條至第8 條、第10條或第11條之罪，
    供出毒品來源，因而查獲其他正犯或共犯者，減輕或免除其
    刑，毒品危害防制條例第17條第1 項定有明文。次按所稱「
    供出毒品來源，因而破獲者」，係指被告供出毒品來源之有
    關資料，諸如前手之姓名、年籍、住居所、或其他足資辨別
    之特徵等，使調查或偵查犯罪之公務員因而對之發動調查或
    偵查並破獲者而言。查被告於警詢中雖有供稱伊施用之毒品
    係向「政仔」購買毒品，但對於「政仔」之真實姓名、年籍
    均不知情，且經向本件查獲機關高雄市政府警察局刑警大隊
    員警以電話詢問本件被告所供毒品來源是否查獲，經其回答
    被告所提供之毒品來源為陳毅政，但經查詢陳毅政並未因出
    售毒品予被告而經檢察官提起公訴，是以縱然被告曾以證人
    身分供出毒品來源，但並未因此查獲其他共犯或正犯，自不
    得依法減刑，附此敘明。
五、爰審酌被告前經強制戒治判刑、執行後，仍未能徹底戒絕毒
    品，復再犯本件各施用、持有毒品罪，顯見其自制力不足，
    無法擺脫毒品，惟念所犯施用毒品罪乃屬戕害自身身心健康
    行為，其行為本身對社會所造成之危害並非直接，反社會性
    之程度應屬較低，且其犯後已坦承犯行等一切情狀，分別量
    處如主文所示之刑，並定其應執行刑，以資懲儆。扣案如附
    表編號二、四、五、六所示之毒品，經檢驗結果，確呈海洛
    因、甲基安非他命陽性反應，已如前述，因殘留於包裝袋之
    毒品殘渣已無法析離，應將包裝袋同視為毒品，不問屬於被
    告與否，均應依毒品危害防制條例第18條第1 項前段併予宣
    告沒收銷燬之；至於鑑驗耗損之毒品既已滅失，自無庸再為
    沒收銷燬之諭知。至扣案如附表編號二、四、五所示之物，
    均為被告所有，且係供被告施用、持有第一、二毒品罪所用
    ，爰依刑法第38條第1 項第2 款規定宣告沒收。
據上論斷，應依刑事訴訟法第273 條之1 第1 項、第284 條之1
、第299 條第1 項前段，毒品危害防制條例第10條第1 項、第2
項、第11條第1 項、第18條第1 項前段，刑法第11條、第47條第
1 項、第51條第5 款、第9 款、第38條第1 項第2 款，判決如主
文。
本案經檢察官杜妍慧到庭執行職務。
中    華    民    國    99    年    7    月     19    日
                  刑事第十庭    法  官  曾子珍
以上正本證明與原本無異。
如不服本判決應於收受送達後10日內向本院提出上訴書狀，並應
敘述具體理由；如未敘述上訴理由者，應於上訴期間屆滿後20日
內向本院補提理由書（均須按他造當事人之人數附繕本）「切勿
逕送上級法院」。
中    華    民    國    99    年    7    月     19    日
                                書記官  李承悌
附錄論罪科刑法條全文：
毒品危害防制條例第10條
施用第一級毒品者，處6月以上5年以下有期徒刑。
施用第二級毒品者，處3年以下有期徒刑。
毒品危害防制條例第11條
持有第一級毒品者，處 3 年以下有期徒刑、拘役或新臺幣 5 萬
元以下罰金。
持有第二級毒品者，處 2 年以下有期徒刑、拘役或新臺幣 3 萬
元以下罰金。
持有第一級毒品純質淨重十公克以上者，處1 年以上7 年以下有
期徒刑，得併科新臺幣1 百萬元以下罰金。
持有第二級毒品純質淨重二十公克以上者，處6 月以上5 年以下
有期徒刑，得併科新臺幣70萬元以下罰金。
持有第三級毒品純質淨重二十公克以上者，處3 年以下有期徒刑
，得併科新臺幣30萬元以下罰金。
持有第四級毒品純質淨重二十公克以上者，處1 年以下有期徒刑
，得併科新臺幣10萬元以下罰金。
持有專供製造或施用第一級、第二級毒品之器具者，處1 年以下
有期徒刑、拘役或新臺幣1 萬元以下罰金。
附表：
┌─┬────┬───────┬──────────┬───────┐
│編│犯罪時間│犯罪地點、方式│查獲時間、地點      │宣告刑        │
│號│        │              │                    │              │
├─┼────┼───────┼──────────┼───────┤
│一│98年12月│在高雄縣橋頭鄉│於98年12月2 日3 時許│甲○○犯施用第│
│  │2 日某時│德松路玄三宮前│，在高雄縣橋頭鄉德松│二級毒品罪，累│
│  │許      │，以將甲基安非│路玄三宮金爐旁，因行│犯，處有期徒刑│
│  │        │他命放入玻璃球│跡可疑為警盤查，嗣經│伍月。        │
│  │        │吸食器內燒烤後│其同意後採尿送驗，結│              │
│  │        │吸食其煙霧之方│果確呈甲基安非他命陽│              │
│  │        │式，施用甲基安│性反應。            │              │
│  │        │非他命1 次。  │                    │              │
├─┼────┼───────┼──────────┼───────┤
│二│98年12月│高雄縣橋頭鄉德│查獲時間、地點同上，│甲○○犯持有第│
│  │2 日3 時│松路玄三宮    │並查場扣得其持有第一│一級毒品罪，累│
│  │許      │              │級毒品海洛因1 包（驗│犯，處有期徒刑│
│  │        │              │前淨重0. 059公克、驗│肆月。扣案之第│
│  │        │              │後淨重0. 049公克）、│一級毒品海洛因│
│  │        │              │供放置第一級毒品所用│壹包（含包裝袋│
│  │        │              │之夾鏈袋2 只。嗣將上│，檢驗後淨重為│
│  │        │              │開扣案物1 包送驗，檢│零點零肆玖公克│
│  │        │              │驗結果確為海洛因。  │），沒收銷燬之│
│  │        │              │                    │；夾鏈袋貳只，│
│  │        │              │                    │均沒收。      │
├─┼────┼───────┼──────────┼───────┤
│三│98年12月│在高雄市左營區│於98年12月16日19時許│甲○○犯施用第│
│  │17日某時│崇德路朋友住處│，在高雄市左營區崇德│一級毒品罪，累│
│  │許      │，以將海洛因及│路124 號前，因與人發│犯，處有期徒刑│
│  │        │甲基安非他命同│生糾紛並遭受毆打，經│壹年。        │
│  │        │時放入玻璃球吸│警到場處理並送醫救治│              │
│  │        │食器內，燒烤後│之際，查獲其褲袋掉出│              │
│  │        │吸食其煙霧之方│之毒品愷他命1 包（毛│              │
│  │        │式，同時施用海│重0.35公克，業經高雄│              │
│  │        │洛因、甲基安非│市政府警察局依法裁罰│              │
│  │        │他命1 次。    │並沒入之），嗣經其同│              │
│  │        │              │意後採尿送驗，結果確│              │
│  │        │              │呈嗎啡、甲基安非他命│              │
│  │        │              │陽性反應。          │              │
├─┼────┼───────┼──────────┼───────┤
│四│99年1 月│在高雄市鹽埕區│於99年1 月13日13時30│甲○○犯施用第│
│  │13日1 時│大仁路7 號10樓│分許，為警經被告同意│二級毒品罪，累│
│  │許      │之中正大飯店10│進入前開房間搜索，當│犯，處有期徒刑│
│  │        │15室，以將甲基│場扣得其所有第二級毒│伍月。扣案之第│
│  │        │安非他命放入玻│品甲基安非他命壹包（│二級毒品壹包( │
│  │        │璃球吸食器內燒│驗前淨重0.133 克、驗│含包裝袋，檢驗│
│  │        │烤後吸食其煙霧│後淨重0.128 公克）、│後淨重為零點壹│
│  │        │之方式，施用甲│供施用上開毒品所用之│貳捌公克），沒│
│  │        │基安非他命1 次│安非他命吸食器1 組及│收銷燬之；安非│
│  │        │。            │玻璃球2 支。嗣經其同│他命吸食器壹組│
│  │        │              │意後採尿送驗，結果確│、玻璃球貳支，│
│  │        │              │呈甲基安非他命陽性反│均沒收。      │
│  │        │              │應。                │              │
├─┼────┼───────┼──────────┼───────┤
│五│99年2 月│在高雄市三民區│99年3 月1 日17時46分│甲○○犯施用第│
│  │28日22時│南台路195 巷13│許為警持臺灣高雄地方│一級毒品罪，累│
│  │許      │號19樓之11住所│法院所核發之搜索票，│犯，處有期徒刑│
│  │        │內，以將海洛因│至高雄市○○區○○路│玖月。扣案之第│
│  │        │摻入香菸後抽食│195 巷13號19樓之11住│一級毒品壹包( │
│  │        │之方式，施用海│所執行搜索，當場扣得│含包裝袋，檢驗│
│  │        │洛因1 次。    │其施用後所餘之第一級│後淨重為零點貳│
│  │        │              │毒品海洛因1 包（驗前│參貳公克），沒│
│  │        │              │淨重0.242 公克、驗後│收銷燬之；扣案│
│  │        │              │淨重0.232 公克）、施│之塑膠鏟管壹支│
│  │        │              │用海洛因所用之塑膠鏟│、夾鏈袋壹包，│
│  │        │              │管1 支、夾鏈袋1 包。│均沒收。      │
│  │        │              │嗣經其同意意後採尿送│              │
│  │        │              │驗，結果確呈嗎啡陽性│              │
│  │        │              │反應。              │              │
├─┼────┼───────┼──────────┼───────┤
│六│99年3 月│在上址，以將甲│查獲時間、地點同上，│甲○○犯施用第│
│  │1 日0 時│安非他命放入玻│並當場扣得其與另案被│二級毒品罪，累│
│  │許      │璃球吸食器內燒│告楊秋子施用後所餘之│犯，處有期徒刑│
│  │        │烤後吸食其煙霧│甲基安非他命2 包（驗│伍月。扣案第二│
│  │        │之方式，施用甲│餘淨重為0.962 公克、│級毒品甲基安非│
│  │        │基安非他命1 次│13.184公克）。嗣經其│他命貳包（均含│
│  │        │              │同意後採尿送驗，結果│包裝袋，驗餘淨│
│  │        │              │確呈甲基安非他命陽性│重分別為為零點│
│  │        │              │反應。              │玖陸貳公克、拾│
│  │        │              │                    │參點壹捌肆公克│
│  │        │              │                    │），均沒收銷燬│
│  │        │              │                    │之。          │
└─┴────┴───────┴──────────┴───────┘

司法院資訊處製作；財團法人民間司法改革基金會備份。
